# 确认递延所得税资产的可抵扣亏损的计算

提问人：随风 8373 时间：2015-06-18 13:45:01
假设未来期间企业可以获得足够的应纳税所得额来弥补亏损，公司当年设立，假设所得税率是25%，期末坏账准备是 100 万，当期利润总额-300万，假设不存在除坏账准备以外的其他暂时性差异，也不存在永久性差异，在计算坏账准备对应的递延所得税资产时是1 、 确认期末的递延所得税资产-坏账部分 25 万（100*25%），即 借：递延所得税资产-坏账准备对应部分 25 贷：所得税费用-递延 25 2、确认期末的递延所得税资产-可抵扣亏损部分 可抵扣亏损按利润总额纳税调整为应纳税所得额，即-300+100=-200 万元，可抵扣亏损为 200 万元，对此有个疑虑， 100 万元的坏账准备已经在递延所得税资产-坏账准备对应部分确认了，而计算可抵扣亏损时又考虑了这 100 万元，这样的话总体确认的递延所得税资产确认了两次 100 万的坏账准备 我觉得在确认可抵扣亏损-递延所得税资产的时候是不是要剔除掉这部分坏账 请多多指导

回答人：chenyiwei
《企业会计准则第 18 号——所得税》中提到的“可抵扣亏损”是按照税务上的应纳税所得额口径计算的，即你的案例中期末未弥补亏损为 200 万，确认递延所得税资产 50 万；再对坏帐准备确认递延所得税资产 25 万，两者合计确认递延所得税资产 75 万，等于本期亏损金额 300 万的 25 ％，因此结果可以得到验证。 另外请注意确认递延所得税资产的顺序：应在预计未来可获得的应纳税所得额的限度内，首先确认可抵扣亏损相关的递延所得税资产，如有剩余的未来应纳税所得额，再确认与坏帐准备相关的递延所得税资产，而不是相反。

提问人：会计人员 ABC 时间：2015-08-22 19:05:32
陈老师，麻烦问一下。之前你说对亏损计提递延所得税资产要特别谨慎，要取得公司未来盈利的预测报告。现在我们做一家IPO企业，公司 2011 年度亏损， 2012 、 2013 、 2014 这三年度有盈利， 2012 和和 2013 年度的盈利弥补完了 2011 年度的亏损。 那么对 2011年度的可弥补亏损审计要不要做递延所得税资产呢？如果要做，是不是根据其 2012 － 2014 年度的盈利就可以证明其是可以盈利的，不需要该公司再提供 2012 － 2014 年度的未来盈利预测了吗？ 即在 2012 年度期初会计师事务所在期初直接审计调整计算递延所得税资产了。 如果在 2012 年初不计提递延所得税资产是否可以呢？ 谢谢陈老师！

回答人：chenyiwei
这要看 2012 、 2013 年的盈利站在 2011 年底的立场上能否合理预计到。如果 2011 年仍在业务初创期，据当时可获得的信息看，未来盈利仍有较大不确定性的，则不确认；若无其他特殊情况，则建议确认，减少申报期内盈利。

提问人：moyongwei111 时间：2016-04-04 10:37:01
上述表述有误，应该为比如于 2015 年到期，那么 2015 年年报是否应该按照25%来确认全部递延所得税资产，谢谢。

回答人：chenyiwei
在高新技术企业的认定标准无重大变化的前提下，一般假设到期可以通过复审而延续资格，所以 3 年后转回的暂时性差异也可按照15 ％税率计量递延所得税。

提问人：天堂惆怅客 时间：2017-02-17 14:58:01
请教陈版主：前任会计师 2015 年度只给坏账准备计算了递延，而公司当期是亏损并且累计是亏损的，会计师对亏损没有确认递延所得税资产，这样是否正确？@chenyiwei

回答人：chenyiwei
我理解不恰当。对亏损企业，只有在对可抵扣亏损已经全额确认递延所得税资产的情况下，预计未来的应纳税所得额仍有多余应纳税所得额的前提下，才能确认暂时性差异相关的递延所得税资产。

提问人：wx_59fec1870db0 时间：2018-01-06 19:30:17
请教陈老师： 1 、如果企业以前期间是盈利的，对坏账准备计提了递延所得税资产，本期企业亏损，未来是否能够取得足够的应纳税所得额不确定，当期的可抵扣亏损不可以计提递延所得税资产。那以前期间对坏账准备计提的递延所得税资产是否应该冲回呢？ 2 、如果企业以前期间是盈利的，本期亏损，对下一年度的预算是盈利的。只用一年的预算来判定未来可以获得足够的应纳税所得额是否可行？

回答人：chenyiwei
1 、也应当冲回。 2 、取决于项目组自己对证据的充分性和适当性的判断。

提问人：呼叫帮助 时间：2018-01-08 20:01:31
陈版，房地产公司年报审计遇到这样一个问题，上年度一家事务所对坏帐准备确认了递延所得税资产，但是对公司亏损（所得税申报表反映的开始）没有确认递延所得税资产。陈版我认为企业和事务所确认不对，我认为要确认这二项都要确认，否则就都不确认，不存在确认一个不确认一个。陈版我理解正确吗？

回答人：chenyiwei
你的理解合理。优先确认与可弥补亏损相关的递延所得税资产。

提问人：呼叫帮助 时间：2018-01-08 20:22:41
陈版，您经常提到这句话， 请注意确认递延所得税资产的顺序：应在预计未来可获得的应纳税所得额的限度内，首先确认可抵扣亏损相关的递延所得税资产，如有剩余的未来应纳税所得额，再确认与坏帐准备相关的递延所得税资产，而不是相反。陈版，为什么是这样的顺序，我没有找到依据？

回答人：chenyiwei
税法规定，有应纳税所得额时首先用于弥补以前年度亏损。所以在递延所得税资产确认时也体现出这一顺序。

提问人：hrtsex 时间：2018-01-31 13:09:45
陈版，如您上面所述，《企业会计准则第 18 号——所得税》中提到的“可抵扣亏损”是按照税务上的应纳税所得额口径计算的，也就是说“可抵扣亏损”应以汇算清缴纳税申报表认定的金额为准；那么在我们对之前年度的利润（亏损）有调整的情况下，是否也是以汇算清缴纳税申报表认定的“可抵扣亏损”确认递延所得税资产呢？

回答人：chenyiwei
看税务机关是否同意以前年度重新申报所得税。如果不重新申报，则以前年度经核定的可弥补亏损还是原来的金额，无变化。

提问人：jyn0714 时间：2018-02-08 22:58:16
陈版，追问一下，上年公司亏损未确认可抵扣亏损，今年仍然亏损，但是预计未来盈利，是否可以将累计亏损在本年一次确认递延？

回答人：chenyiwei
基于谨慎原则，不建议在尚未扭亏时确认递延所得税资产。

提问人：Manson_Luci 时间：2018-02-11 12:03:49
陈版，按现行所得税申报计算顺序，首先应计算纳税调整增加额或减少额后，才减去弥补以前年度亏损等计算出应纳税所得额，而坏账准备对所得税的影响就是在计算纳税调整增加减少额中考虑的，如果按照此顺序，首先确认坏账准备产生的可抵扣暂时性差异形成的递延所得税资产，然后再确认可抵扣亏损形成的递延所得税也是可以的吧？这个也是基于所得税计算顺序所考虑的，请您解惑，谢谢

回答人：chenyiwei
在算出应纳税所得额之后，如果有前期未弥补亏损仍在弥补期内的，则首先弥补亏损，所以从反向顺序来考虑是否更合理？

提问人：filov33 时间：2018-02-11 21:16:14
陈老师想咨询您一下遇到的一个利润调整为所得税费用中的问题：
比如企业上年度亏损 200 万，税率25%，我当期所得税费用 0 ，确认递延所得税 50 。但是假如之后汇算清缴，税务得出企业实际亏损400 万。那我今年不用补提上年度汇算清缴差异产生的所得税费用（因为都是 0 ）。
然后我今年沿着税务得出的去年亏损 400 万加上今年企业纳税调整后利润确认今年度实际发生当期和递延所得税费用。
由于我去年确认的递延所得税基础是 200 万亏损，今年确认基础突然变成亏损 400 加本期经营利润，我在填写利润和所得税费用调节时是否会产生差异？差异计入那个项目？非常感谢。

回答人：chenyiwei
上年税务确认的亏损额较原先的估算扩大，在确保可预见的未来有足够多应纳税所得额的前提下，应就扩大的可抵扣亏损确认递延所得税资产，并作前期差错更正处理，如影响较小可在当期更正，调整本期的所得税费用。

提问人：呼叫帮助 时间：2018-02-27 14:39:14
QQ图片20180227143705.png (29.24 KB, 下载次数: 2)
2018-2-27 14:37 上传
陈版 5 年弥补我清楚，但是不清楚的是 2010 年-2022年为什么还要期初和期末数？这数字是怎么算来的？

回答人：chenyiwei
每一列的合计数分别为年初、年末未确认DTA的可抵扣亏损的合计数（税务口径）。

回答人：chenyiwei
期初数：指 2017 年初的未确认DTA的可抵扣亏损和暂时性差异中，将在各行所列年度内到期的金额。期末数：指 2017 年末的未确认DTA的可抵扣亏损和暂时性差异中，将在各行所列年度内到期的金额。

提问人：呼叫帮助 时间：2018-02-27 19:39:31
陈版，请问为什么 2018 年度和 2019 年度没有期末数？

回答人：chenyiwei
可能是这部分在 2018 、 2019 年到期的亏损，在 2017 年内就被该年度的应纳税所得额弥补了，所以 2017 年末没有在 2018 、 2019 年度到期的亏损。

提问人：呼叫帮助 时间：2018-02-28 22:49:20
公司 2008 年以来一直亏损公司判断未来几年内无法盈利，因此未对计提的坏账准备和可弥补亏损确认递延所得税资产。 2015 年开始盈利，且公司判断未来几年开始盈利，在此种情况下，开始确认递延所得税资产。请问，确认坏账准备的递延所得税资产是从从前期开始确认，还是仅对当期计提的坏账准备确认递延？同样，可弥补亏损的递延所得税资产，是否只从本期开始确认？ chenyiwei回复1 、如此前所讨论，在税务上的累计亏损期间内，在未来的税前补亏年限内预计可获得的应纳税所得额的限度内，首先应当确认与可弥补亏损相关的递延所得税资产，只有当已就所有的尚未超出税前补亏期限的可弥补亏损均确认了递延所得税资产后，如果预测税前补亏期间可获得的应纳税所得额大于需在税前弥补的累计亏损，才能在剩余的预计应纳税所得额的限度内，就资产、负债的账面价值和计税基础之间的可抵扣暂时性差异（如资产减值准备）确认相应的递延所得税资产。 2 、在已经足额确认了与可弥补亏损相关的递延所得税资产的情况下，确认与资产、负债的账面价值和计税基础之间的可抵扣暂时性差异（如资产减值准备）相关的递延所得税资产时，建议对各项暂时性差异按预计转回时间先后排序，优先确认转回时间在前的暂时性差异项目。对转回时间不确定的可抵扣暂时性差异项目确认递延所得税资产要很谨慎。 请教陈版，对于账龄分析法计提的坏账，在应纳税所得额有足够保证情况下，是否需要确认递延所得税资产还是可以不确认递延所得税资产？

回答人：chenyiwei
如果该坏账准备合理反映了应收账款的期末可收回金额，则在未来有足够多应纳税所得额的前提下，可以确认递延所得税资产。

提问人：心海拂清风 时间：2018-05-23 19:29:19
按照先行所得税申报计算顺序，首先在利润总额的基础上纳税调整增加额或减少额后，其次才减去弥补以前年度亏损等计算出应纳税所得额，而坏账准备对所得税的影响就是在计算纳税调整增加减少额中考虑的，如果按照此顺序，首先确认坏账准备产生的可抵扣暂时性差异形成的递延所得税资产，然后再确认可抵扣亏损形成的递延所得税也是可以的吧？这个也是基于所得税计算顺序所考虑的，请您解惑。谢谢。顺序到底该如何确定？ 我感觉纳税调整的时候坏账纳税调增在前，所以优先确认坏账的递延所得税，其次坏账的递延所得税也不受 5 年的限制，假设一笔 2008 年计提的坏账， 2017 年核销转回那税法还是认可的，可抵扣亏损就不一样了；其次我看了拟上市公司的案例，全部都是确认了坏账的递延所得税，有未弥补亏损没有确认哦，这块怎么理解？谢谢。

回答人：chenyiwei
虽然纳税调整的顺序如你所述，但应纳税所得额首先弥补亏损，弥补亏损后如有剩余才转回资产、负债的暂时性差异，所以还是先确认与补亏相关的DTA。有足够应纳税所得额是转回暂时性差异的前提。

提问人：hxhyeor 时间：2018-09-23 00:38:31
最近看讨论亏损时不确认亏损递延资产，但确认计提坏账产生的递延资产的讨论较多。 对亏损时不确认亏损部分递延所得税资产，是否应确认计提坏账产生的递延所得税资产的讨论能否从准则思路去把握？ “确认因暂时性差异产生的递延所得税资产应以未来期间可能取得的应纳税所得额为限。”（以使可抵扣暂时性差异相关利益可以实现） 我理解可抵扣暂时性差异的相关利益是指在未来期间可以少缴纳的所得税（计提坏账未申报导致当年多交的所得税），假设亏损且预计长时间不能盈利，在亏损期间申报坏账会使得前期“预缴”的所得税无法在本期抵扣（亏损，应交所得税为 0 ）,相关经济利益不能流入，不符合资产的定义，故在亏损时预期长期无法弥补未确认递延所得税资产的情况下不应确认计提坏账产生的递延所得税，理解是否正确？

回答人：chenyiwei
你的理解合理。首先应确认对应于可抵扣亏损的递延所得税资产，其次才能在未来 5 年内预计可产生的剩余应纳税所得额的限度内确认与坏账准备等可抵扣暂时性差异事项相关的递延所得税资产。

提问人：社会 sd 时间：2018-12-12 20:13:08
请教陈版主~
如果一家公司租了办公场所，租赁期 20 年，每年递增租金。实际入账的时候按照直线法计算了费用。最开始直线法计提的房租比实际支付的多，这部分要纳税调增，确认了递延所得数资产。而最近几年，公司一直都是亏损，也按未弥补亏损确认了递延所得税资产。 公司今年做盈利预测，预测结果未来 5 年都没办法盈利。那以前未弥补亏损确认的递延所得税资产都要全部冲掉，这里应该没问题，那房租在会计和税法上的差异，还能确认递延所得税资产吗？ 房租从第 11 年开始才回纳税调减，目前虽然只预测到未来 5 年都是亏损，但是接近盈利，预计之后还是有可能会盈利的形成足够的应纳税所得额，从这个方面去看的话是否可以确认？

回答人：chenyiwei
建议谨慎处理，不确认递延所得税资产（包括对应于可抵扣亏损的和该项暂时性差异的）。

提问人：659761666 时间：2019-02-14 15:57:49
陈版，可抵扣亏损是有抵扣期限的，如果预计未来五年内不能盈利，但第六年盈利。是否可以在不确认可抵扣亏损的情况下，确认与坏账准备相关的递延所得税资产。

回答人：chenyiwei
也不建议。 6 年后将可产生足够多的应纳税所得额？预计届时坏账准备可以税前扣除？这个不确定性更大。